tr: Hırdavat > Aletler > Ölçüm Aletleri ve Sensörler > Bıçak Kılavuzları: Açı Kılavuzları; Yükseklik Kılavuzları
lt-LT: Techninė įranga > Įrankiai > Matavimo įrankiai ir jutikliai > Peilių kreipikliai: Kampo kreipikliai; Aukščio kreipikliai
da: Isenkram > Redskaber > Måleredskaber og -sensorer > Knivstyreskinner: Vinkelstyreskinner; Højdestyreskinner
nb: Maskinvare > Verktøy > Måleverktøy og sensorer > Knivguider: Vinkelguider; Høydeguider
ru: Оборудование и технические изделия > Инструменты > Измерительные инструменты и датчики > Направляющие для заточки ножей: Держатели угла заточки; Направляющие для регулировки высоты
hr-HR: Željezarija > Alati > Mjerni alati i senzori > Vodilice za noževe: Kutne vodilice; Visinske vodilice
en: Hardware > Tools > Measuring Tools & Sensors > Knife Guides: Angle Guides; Height Guides
nl: Bouwmaterialen > Gereedschap > Meethulpmiddelen en sensoren > Mesgeleiders: Hoekgeleiders; Hoogtegeleiders
ko: 철물 > 도구 > 측정 도구/센서 > 갈이칼: 각도 가이드; 높이 가이드
it: Articoli di ferramenta > Utensili > Strumenti/sensori misurazione > Guide coltelli: Guide angolari; Guide di altezza
ja: DIY用品 > 工具 > 測定機器・センサー > カッターガイド: 角度ガイド; 高さガイド
th: ฮาร์ดแวร์ > เครื่องมือ > เครื่องมือและเซนเซอร์การวัด > ไกด์ของมีด: ตัวชี้นำมุม; ตัวชี้นำความสูง
pt-PT: Equipamento > Ferramentas > Ferramentas e sensores de medição > Guias de faca: Guias de ângulo; Guias de altura
fi: Rakentaminen > Työkalut > Mittarit ja anturit > Veitsenteroitin: Kulmaohjaimet; Korkeusohjaimet
hu: Hardver > Szerszámok > Mérőeszközök és érzékelők > Késvezetők: Szögvezetők; Magasságvezetők
sv: Metallprodukter > Verktyg > Mätverktyg och sensorer > Knivguider: Vinkelguider; Höjdguider
vi: Phần cứng > Công cụ > Công cụ đo lường & Cảm biến > Hướng dẫn về dao: Hướng dẫn góc; Hướng dẫn chiều cao
sl-SI: Gradbena oprema > Orodja > Merilna orodja in senzorji > Vodila za nože: Kotni omejevalniki; Omejevalniki višine
zh-CN: 五金/硬件 > 工具 > 测量工具与传感器 > 切刀辅助器: 斜角导轨; 高度导轨
fr: Quincaillerie > Outils > Outils de mesure et détecteurs > Guides pour couteaux: Guides d’angle; Guides de hauteur
ro-RO: Feronerie > Unelte > Instrumente de măsură și senzori > Ghidaje pentru ascuțit cuțite: Ghidaje unghiulare; Ghidaje pentru înălțime
sk-SK: Náradie > Nástroje > Meracie nástroje a snímače > Ochranné kryty na ostrenie nožov: Uhlové kryty na ostrenie nožov; Výškové kryty na ostrenie nožov
bg-BG: Железария > Инструменти > Измервателни инструменти и сензори > Водачи заточване на остриета: Ъглови водачи; Водачи за височина
el: Υλικά κατασκευών > Εργαλεία > Εργαλεία και αισθητήρες μετρήσεων > Οδηγοί μαχαιριών: Οδηγοί γωνίας; Οδηγοί ύψους
zh-TW: 硬體 > 工具 > 測量工具和感測器 > 定角磨刀器: 定角器; 定高器
pt-BR: Ferragens > Ferramentas > Sensores e ferramentas para medição > Afiadores de facas: Guias de ângulo; Guias de altura
pl: Sprzęt > Narzędzia > Narzędzia pomiarowe i czujniki > Prowadnice do noży: Prowadnice kątowe; Prowadnice wysokościowe
cs: Kutilství a řemeslo > Nářadí a nástroje > Měřicí nástroje a přístroje > Řezací pravítka: Úhlová vodítka; Výšková vodítka
de: Heimwerkerbedarf > Werkzeuge > Messwerkzeuge & Messwertgeber > Messerführungen: Winkelführungen; Höhenführungen
es: Bricolaje > Herramientas > Sensores y herramientas de medida > Guías: Guías de ángulo; Guías de altura